臺灣高雄地方法院刑事判決　　　　　　　　　　　　九十三年度訴字第二八四六號
　　公　訴　人　臺灣高雄地方法院檢察署檢察官
　　被　　　告　乙○○　男　三.
右列被告因違反毒品危害防制條例案件，經檢察官提起公訴（九十三年度核退毒偵字
第二二九號）及移送併案審理（九十三年度毒偵字第六三六五號），本院合議庭裁定
由受命法官獨任進行簡式審判程序，判決如左：
    主  文
乙○○施用第一級毒品，累犯，處有期徒刑玖月；又連續施用第二級毒品，累犯，處
有期徒刑柒月。應執行有期徒刑壹年貳月。
    事  實
一、乙○○曾於民國八十四年、八十五年間因違反麻醉藥品管理條例案件，經本院
    以八十四年度訴字第三三二一號刑事判決判處有期徒刑五月，經上訴由臺灣高等
    法院高雄分院以八十六年度上易字第一號刑事判決撤銷原判決，改判有期徒刑六
    月確定；本院以八十五年度訴字第一四七七號刑事判決判處有期徒刑五年三月
    確定，與前案經定應執行有期徒刑五年七月確定，並於八十七年十一月三十日經
    假釋付保護管束，復因撤銷假釋執行殘刑有期徒刑二年九月十九日，於九十二年
    一月十二日縮短刑期執行完畢。其前於八十八年間因施用毒品案件，經本院以八
    十八年度毒聲字第九七一０號裁定送勒戒處所觀察、勒戒後，認有繼續施用毒品
    之傾向，經本院以八十九年度毒聲字第五八五號裁定令入戒治處所施以強制戒治
    ，並以八十九年度毒聲字第四三四０號裁定停止戒治付保護管束，於九十年一月
    二十三日保護管束期滿視為強制戒治執行完畢，經臺灣高雄地方法院檢察署檢察
    官於九十年二月六日以九十年度戒毒偵字第一四五號為不起訴處分確定，詎其不
    知悔改，明知海洛因及甲基安非他命業經公告為毒品危害防制條例第二條第二項
    所列管之第一、二級毒品，不得非法持有、施用，復分別基於施用第一級毒品海
    洛因之犯意及施用第二級毒品甲基安非他命之概括犯意，於九十年一月二十三日
    強制戒治執行完畢釋放後五年內，於九十三年七月二十五日上午四時五分回溯二
    十四小時內（不含公權力拘束期間）某時，在高雄縣大寮鄉干城新村某處空屋，
    將第一級毒品海洛因摻入香菸內點燃吸食之方式，施用第一級毒品海洛因一次；
    另自九十三年一月中旬某日起至九十三年七月二十五日上午四時五分回溯二十四
    小時內（不含公權力拘束期間）某時止，分別在高雄縣大寮鄉干城新村某處空屋
    或高雄市○○路、河南路附近友人住處，將第二級毒品甲基安非他命以鋁箔紙隔
    熱燒烤吸食煙霧之方式，連續施用第二級毒品甲基安非他命多次。嗣為警分別九
    十三年七月十三日通知乙○○至警局採集尿液，並於同日下午三時三十八分採尿
    出所前臨檢查獲，並扣得與本案無關之第三級毒品愷他命二包（驗前毛重二點一
    公克，驗後毛重二公克），且於同日凌晨四時五分，於警詢中採尿，經送驗後，
    始知上情。
二、案經高雄市政府警察局三民第一分局、高雄縣警察局林園分局分別報請臺灣高雄
    地方法院檢察署檢察官偵查起訴及移送併案審理。
    理  由
一、本案被告乙○○所犯係死刑、無期徒刑、最輕本刑為三年以上有期徒刑以外之罪
    ，其於準備程序就前揭被訴事實為有罪之陳述，經受命法官告知簡式審判程序之
    旨，並聽取其與公訴人之意見後，本院認無不得或不宜改依簡式審判程序進行之
    處，爰依刑事訴訟法第二百七十三條之一第一項、第二百八十四條之一，裁定本
    件由受命法官獨任進行簡式審判程序，合先敘明。
二、訊據被告對其於右揭時、地施用第一級毒品海洛因及連續施用第二級毒品安非他
    命之事實，於本院審理時（參見本院九十四年一月十八日審判筆錄）均坦承不諱
    。另查：
  (一)被告係分別於九十三年七月十三日下午三時三十八分、同年月二十五日凌晨四時
    五分，經警方採集其尿液送驗結果，分別呈甲基安非他命陽性反應、嗎啡及甲基
    安非他命陽性反應，此有臺灣檢驗科技股份有限公司濫用藥物尿液檢驗報告及列
    管毒品人口尿液檢體採集送驗紀錄表（參見高雄市政府警察局三民第一分局九十
    三年十月二十日高市警三一分刑字第０九三００一九六二四號警詢卷宗）各一紙
    、高雄縣政府衛生局九十三年七月二十九日九三煙檢字第一六０一號煙毒尿液檢
    驗成績書及查獲毒品案件嫌犯尿液對照表、臺灣高雄醫學大學附設中和紀念醫院
    九十三年十一月二日報告編號九三一０—七二六濫用藥物檢驗報告（參見本院卷
    宗）各一紙附卷可稽，足見被告確有施用第一、二級毒品海洛因、甲基安非他命
    之事實無訛。
  (二)按海洛因施用入人體後水解還原成嗎啡，再循嗎啡之代謝方式排出體外，業據行
    政院衛生署藥物食品檢驗局七十三藥檢壹字第○三○二二一號函說明綦詳，且依
    醫學臨床實驗及根據英國藥學會出版ＩｓｏｌａｔｉｏｎａｎｄＩｎｄｅｎｔｉ
    ｆｉｃａｔｉｏｎｏｆＤｒｕｇｓ乙書第二九三頁載明：海洛因經注射入人體後
    ，在體內迅速水解成６ＭｏｎｏａｃｅｔｙＩｍｏｒｐｈｉｎｅ，再緩緩繼續水
    解成嗎啡，然後再循嗎啡之代謝方式排出，同書第四三一至四三二頁並載有：嗎
    啡經注射入人體後，約百分之五十以上於八小時內自尿中排出，至二十四小時排
    出約百分之九十，但四十八小時後仍有微量可檢出等語。又甲基安非他命經口服
    投與後，約百分之七十於二十四小時內可自尿液中排出，而其尿液內含甲基安非
    他命成分之檢出，與投與甲基安非它命的量、個人體質、檢驗儀器之精密度有關
    ，通常採尿化驗是否呈陽性反應，應以投與後二十四小時內所採者為宜，此亦有
    行政院衛生署藥物食品檢驗局（八０）藥檢醫字第四五二九號函可查。是依上開
    說明，佐以被告前揭尿液檢驗報告，被告自白於前揭時間，分別有施用第一級毒
    品海洛因一次及施用第二級毒品甲基安非他命多次等語，核與前揭事證相符，應
    堪採信。
  (三)另犯毒品危害防制條例第十條施用第一級、第二級毒品之罪者，檢察官應先聲請
    法院裁定將被告令送勒戒處所觀察、勒戒，經觀察、勒戒後，認有繼續施用毒品
    傾向者，應由檢察官聲請法院裁定令入戒治處所施以強制戒治，且經強制戒治執
    行完畢釋放後，五年內再犯第十條之罪，檢察官應依一般刑事訴訟程序予以起訴
    論罪科刑，此觀諸毒品危害防制條例第二十條第一項、第二項、第二十三條第二
    項前段規定自明。經查，被告前於八十八年間因施用毒品案件，經本院以八十八
    年度毒聲字第九七一０號裁定送勒戒處所觀察、勒戒後，認有繼續施用毒品之傾
    向，經本院以八十九年度毒聲字第五八五號裁定令入戒治處所施以強制戒治，並
    以八十九年度毒聲字第四三四０號裁定停止戒治付保護管束，於九十年一月二十
    三日保護管束期滿視為強制戒治執行完畢，經臺灣高雄地方法院檢察署檢察官於
    九十年二月六日以九十年度戒毒偵字第一四五號為不起訴處分確定等情之事實，
    此有臺灣高等法院被告全國前案紀錄表、本院被告院內索引卡紀錄表、臺灣高雄
    地方法院檢察署刑案資料查註紀錄表各一紙附卷可參。被告前既曾因施用毒品案
    件，經強制戒治後，復因施用毒品，其於前開強制戒治執行完畢釋放後五年內，
    再犯本案施用毒品罪，依毒品危害防制條例第二十三條第二項之規定，屬應依法
    論罪科刑之行為，依前開說明，本案被告上開所為，係於九十年一月二十三日強
    制戒治執行完畢釋放後五年內，再犯毒品危害防制條例第十條第一項施用第一、
    二級毒品罪，本案事證明確，被告上開犯行洵堪認定。
三、按海洛因、甲基安非他命為毒品危害防制條例第二條第二項第一、二款所明定之
    第一、二級毒品。核被告所為，係犯同條例第十條第一項之施用第一級毒品罪及
    同條例第十條第二項之施用第二級毒品罪。被告持有第一、二級毒品進而施用，
    持有之低度行為各為施用之高度行為所吸收，均不另論持有毒品之罪。其先後多
    次施用第二級毒品甲基安非他命，時間緊接，犯罪構成要件相同，顯係基於概括
    犯意為之，依刑法第五十六條之規定，論以一罪，並加重其刑。被告所犯上開二
    罪，罪名各別，行為互異，應分論併罰。另併案部分（九十三年度毒偵字第六三
    六五號）雖未據起訴，然該部分與公訴人起訴之犯罪事實具有連續犯之裁判上一
    罪關係，應為起訴效力所及，本院自應併予審究。另查，被告曾於八十四年、八
    十五年間因違反麻醉藥品管理條例案件，經本院以八十四年度訴字第三三二一
    號刑事判決判處有期徒刑五月，經上訴由臺灣高等法院高雄分院以八十六年度上
    易字第一號刑事判決撤銷原判決，改判有期徒刑六月確定；本院以八十五年度
    訴字第一四七七號刑事判決判處有期徒刑五年三月確定，經定應執行有期徒刑五
    年七月確定，並於八十七年十一月三十日經假釋付保護管束，復因撤銷假釋執行
    殘刑有期徒刑二年九月十九日，於九十二年一月十二日縮短刑期執行完畢，此有
    臺灣高等法院被告全國前案紀錄表、本院被告院內索引卡紀錄表、臺灣高雄地方
    法院檢察署刑案資料查註紀錄表各一份存卷可考，其於五年內再犯本案有期徒刑
    以上之罪，為累犯，應依刑法第四十七條之規定，就其所犯上開施用第一級毒品
    罪，依法加重其刑；施用第二級毒品罪，依法遞加重其刑。爰審酌被告前因施用
    毒品案件經強制戒治執行完畢釋放後，仍未能徹底戒絕毒品，復犯本案施用毒品
    罪，顯見其無戒毒悔改之意，惟念其施用毒品之次數、施用毒品乃自戕一己之身
    體健康，尚未對他人造成危害，且犯後已坦承犯行，態度良好等一切情狀，各量
    處如主文所示之刑，並定其應執行之刑。
四、又扣案與本案無關之粉末二包（驗前毛重二點一公克，驗後毛重二公克），經檢
    驗結果，並無任何殘留第一級毒品海洛因或第二級毒品安非他命陽性反應，而有
    第三級毒品愷他命陽性反應，此有高雄醫學大學附設中和紀念醫院九十三年八月
    三十一日報告編號九三０八—四三八檢驗報告（參見臺灣高雄地方法院檢察署九
    十三年度毒偵字第四０七七號偵查卷宗）一紙在卷可參，此部分之扣案物品與本
    案施用第一級毒品海洛因、第二級毒品甲基安非他命案件無涉，非被告所有供其
    施用第一級毒品海洛因、第二級毒品甲基安非他命所用之物，本院亦不得予以宣
    告沒收，爰不另為沒收銷燬之諭知，應由公訴人另依法處理，併此敘明。
據上論斷，應依刑事訴訟法第二百七十三條之一第一項、第二百九十九條第一項前段
，毒品危害防制條例第十條第一項、第二項，刑法第十一條前段、第五十六條、第四
十七條、第五十一條第五款，判決如主文。
本案經檢察官甲○○到庭執行職務。
中　　　華　　　民　　　國　　九十四　　年　　　一　　　月　　 二十 　　日
                                  臺灣高雄地方法院刑事庭
                                      法　官  唐中興
右正本證明與原本無異。
如不服本判決，應於判決送達後十日內，向本院提出上訴狀。
                                      書記官  顏宗貝
中　　　華　　　民　　　國　　九十四　　年　　　一　　　月　　 二十 　　日
附錄本案判決論罪科刑法條：
毒品危害防制條例第十條
施用第一級毒品者，處六月以上五年以下有期徒刑。
施用第二級毒品者，處三年以下有期徒刑。
